【裁判字號】    99,抗,206
【裁判日期】    990713
【裁判案由】    限期命起訴
【裁判全文】
臺灣高等法院高雄分院民事裁定           99年度抗字第206號
抗  告  人  台中商業銀行股份有限公司
法定代理人  乙○○
上列抗告人因與相對人甲○○間聲請限期命起訴事件，對於民國
99年5 月26日臺灣高雄地方法院99年度聲字第95號所為裁定提起
抗告，本院裁定如下：
    主  文
原裁定廢棄。
相對人在第一審之聲請駁回。
聲請及抗告訴訟費用由相對人負擔。
    理  由
一、原裁定准許相對人聲請，其理由略以：抗告人為保全對於相
    對人之債權請求之強制執行，聲請台灣台中地方法院（下稱
    台中地院）准予假扣押，經台中地院於民國96年10月16日以
    96年度裁全字第10215 號裁定准予抗告人供擔保後，對於相
    對人之財產，在新台幣（下同）20萬元範圍內，得為假扣押
    。抗告人於96年11月5 日執上開假扣押裁定向原法院聲請對
    相對人所有坐落於高雄市○○區○○段第677 地號，權利範
    圍全部之土地，及其上建物，建號40號，即門牌號碼高雄市
    ○○路96巷15弄2 號之房屋為假扣押查封，經原法院以96年
    度執全字第6730號假扣押事件受理在案。惟抗告人迄今仍未
    對相對人提起本案訴訟，經原法院調取96年度執全字第6730
    號假扣押事件全卷卷證，核閱無訛，並有民事紀錄科查詢表
    為憑（見原審卷第8 頁），相對人聲請命相對人限期起訴，
    係屬有據。
二、按民事訴訟法第529 條規定：「本案尚未繫屬者，命假扣押
    之法院應依債務人聲請，命債權人於一定期間內起訴（第一
    項）。下列事項與前項起訴有同一效力：一、依督促程序，
    聲請發支付命令者（第二項第一款）」。經查，抗告人於96
    年10月15日向台中地院聲請假扣押之同日，以相同事由向該
    院聲請對相對人核發支付命令，經該院於同年月17日以96年
    度促字第66421 號核發支付命令，抗告人並98年間持之為執
    行名義，對相對人之財產聲請強制執行（98年度執酉字第27
    342 號），於99年6 月1 日以相對人清償全部借款為由，向
    高雄地院聲請撤回96年執全如字第6730號假扣押之執行，有
    民事假扣押裁定聲請狀、民事支付命令聲請狀、台中地院96
    年度促字第66421 號支付命令及支付命令確定証明書、民事
    聲請狀、簡易資料查詢附卷（本院卷6 至17頁）。依上開說
    明，相對人之請求，為無理由。原裁定准許相對人之聲請，
    於法未合。抗告意旨指摘原裁定不當，求予廢棄，為有理由
    。爰由本院將原裁定廢棄改判，駁回相對人在第一審之聲請
    。
三、據上論結，本件抗告為有理由，依民事訴訟法第492 條、第
    95 條 、第78條，裁定如主文。
中    華    民    國    99    年    7     月    13    日
                            民事第六庭
                                審判長法官  許明進
                                法      官  徐文祥
                                法      官  李炫德
以上正本證明與原本無異。
本件不得抗告。
中    華    民    國    99    年    7     月    14    日
                                書  記  官  盧雅婷

司法院資訊處製作；財團法人民間司法改革基金會備份。
